臺灣板橋地方法院刑事判決　　　　　　　　　　　　九十一年度交易字第三二九號
　　公　訴　人　臺灣板橋地方法院檢察署檢察官
　　被　　　告　甲○○
右列被告因過失傷害案件，經檢察官提起公訴（九十一年度偵字第七０六七號），本
院判決如左：
    主    文
甲○○過失傷害人，處有期徒刑參月，如易科罰金，以參佰元折算壹日。
    事    實
一、甲○○於民國（下同）九十一年一月九日凌晨二時三十分左右，駕駛車號ＦＭ—
    六五五六號自用小貨車，由台北縣蘆洲市○○○路五十三巷口欲左轉中山一路往
    蘆洲方向行駛時，其本應注意汽車駕駛行駛至交岔路口時，轉彎車應讓直行車先
    行之規定，而依當時情形又無不能注意情事，竟貿然將車行駛前開交岔路口後欲
    左轉往中山一路方向行駛，適由乙○○騎乘之車號ＭＣＲ－０六二號機車沿中山
    一路往三重方向行駛至該交岔路口時，因遇此突發狀況閃避不及，與甲○○駕駛
    之上開車輛右側面發生撞擊，造成乙○○人車倒地後受有左側股骨頸及股骨幹骨
    折、右側股骨幹骨折、左腕橈骨遠端粉碎性骨折、右腕橈骨遠端骨折合併腕關節
    脫臼、牙齒鬆動及右側顳顎關節受傷、兩膝及下巴多處撕裂傷等之普通傷害。甲
    ○○於肇事後，於有偵查犯罪之機關知悉其肇事前，即主動報警處理，坦承肇事
    ，並接受調查。
二、案經被害人乙○○訴由台北縣政府警察局永和分局報請臺灣板橋地方法院檢察署
    檢察官偵查起訴。
    理    由
一、訊據被告甲○○雖就其於前揭時地駕駛車號ＦＭ—六五五六號自用小貨車與告訴
    人乙○○騎乘之ＭＣＲ—０六二機車發生擦撞之事實坦承不諱，惟矢口否認有何
    過失行為，辯稱：當時是告訴人來撞伊，不是伊撞她，伊是從中山一路五十三巷
    口出來，停在路口要左轉中山一路往蘆洲方向行駛，告訴人是騎機車沿中山一路
    往三重方向直行，騎在快車道上，到路口並無剎車，才撞上伊車云云。查：（一
    ）依卷附警製之道路交通事故調查表所繪現場圖及肇事現場照片數幀所示，得知
    中山一路五十三巷口之燈號為閃紅燈、中山一路直行方向燈號為閃黃燈，是該路
    口路權之歸屬為中山一路方向之車輛。再參酌證人莊肇城於本院審理時證稱：伊
    車輛在在告訴人的車輛後面行駛著，看到被告車輛突然間從巷子內衝出來，根本
    沒有停車的情狀，之後告訴人就跟被告車輛發生撞擊等語，核與告訴人指述情節
    相符，是被告應確於行駛至交岔路口貿然左轉時致與告訴人騎乘之機車發生擦撞
    無疑。（二）按汽車行駛至交岔路口、轉彎車應讓直行車先行，道路交通安全規
    則第一百零二條第一項第六款定有明文。被告依當時情形並無不能注意之情事，
    竟疏未注意貿然左轉行駛，以致與告訴人騎乘之機車擦撞，顯有過失責任甚明。
    而告訴人因本件車禍受有左側股骨頸及股骨幹骨折、右側股骨幹骨折、左腕橈骨
    遠端粉碎性骨折、右腕橈骨遠端骨折合併腕關節脫臼、牙齒鬆動及右側顳顎關節
    受傷、兩膝及下巴多處撕裂傷等之普通傷害，業據告訴人指訴綦詳，並有診斷證
    明書一件在卷可稽。是被告之過失行為，與告訴人受傷之間，有相當因果關係。
    本件事證明確，被告犯行洵堪認定。
二、按被告甲○○所為，係犯刑法第二百八十四條第一項前段過失傷害罪。查其於肇
    事後，在其犯行未為任何有偵查犯罪職權之公務員知悉前，即報案處理並主動報
    明為肇事人而自首，並接受調查裁判，有台北縣警察局蘆洲分局蘆洲派出所九十
    一年一月九日偵辦交通事故案件涉嫌人是否自首調查表一件在卷可稽，應依刑法
    第六十二條前段自首之規定減輕其刑。爰審酌被告之過失程度、對告訴人造成之
    傷害程度，及迄未與告訴人等達成民事上和解賠償損害等一切情狀，量處如主文
    所示之刑，並諭知易科罰金之折算標準。
據上論斷，應依刑事訴訟法第二百九十九條第一項前段，刑法第二百八十四條第一項
前段、第六十二條前段、第四十一條第一項前段，罰金罰鍰提高標準條例第一條前段
，第二條，判決如主文。
本案經檢察官蔡顯鑫到庭執行職務。
中    華    民    國      九十一      年      九      月      十六      日
                                      臺灣板橋地方法院交通法庭
                                            法  官  古  秋  菊
右正本證明與原本無異。
如不服本判決，應於判決送達後十日內，向本院提出上訴狀。
                                            書記官  蕭  詩  穎
中    華    民    國      九十一      年      九      月     十六       日
附錄本案論罪科刑法條全文：
中華民國刑法第二百八十四條
 (過失傷害罪)
因過失傷害人者，處六月以下有期徒刑、拘役或五百元以下罰金，致重傷
者，處一年以下有期徒刑、拘役或五百元以下罰金。
從事業務之人，因業務上之過失傷害人者，處一年以下有期徒刑、拘役或
一千元以下罰金，致重傷者，處三年以下有期徒刑、拘役或二千元以下罰
金。
